# 请教陈老师，关于不跨界的股权被动稀释，是否存在准则差异？

提问人：橙子凳子 时间：2018-02-07 11:28:43
陈老师，您好！
您在最近的一封关于股权被动稀释的回帖中答复 不产生跨界时的被动稀释，包括在保持控制权的情况下因子公司引入新股东而降低持股比例、在权益法核算下因引入新股东二持股比例下降但仍保持共同控制或重大影响等，均不涉及产生损益。 前一种情况，个别报表层面不处理，合并报表层面按权益性交易处理。 后一种情况，按《企业会计准则第 2 号——长期股权投资（ 2014 年修订）》第十一条规定，将因持股比例下降而享有权益份额的变动额调整“资本公积——其他资本公积”。 关于股权被动稀释，根据IAS 28 的第25 段，“If an entity’s ownership interest in an associate or a joint venture is reduced, but the investment continues to be classified either as an associate or a joint venture respectively, the entity shall reclassify to profit or loss the proportion of the gain or loss that had previously been recognised in other comprehensive income relating to that reduction in ownership interest if that gain or loss would be required to be reclassified to profit or loss on the disposal of the related assets or liabilities.”
在IAS下，权益法核算发生不跨界的被动稀释，是会有损益影响的。那关于这一点，是存在准则差异的吗？想看看您的意见。
谢谢陈老师 @chenyiwei

回答人：chenyiwei
IAS 28下的该条规定与《企业会计准则第 2 号——长期股权投资（ 2014 年修订）》第十一条是存在准则差异的。其原因是：当初CAS 2 的修订征求意见时，恰好IASB也在就此问题征求意见，征求意见稿的内容和现在我们看到的CAS2（ 2014 ）第十一条是一样的。后CAS 2(2014年修订)于 2014 年 3 月 13 日正式发布，但在IFRS方面， 2014 年 5 月，IASB决定停止该项目，关于该事项的处理在IFRS下仍不明确。由此造成了差异。 CAS 2(2014)单行本的“修订说明”部分（P74~75）对此问题有说明。